【裁判字號】    98,易,316
【裁判日期】    980424
【裁判案由】    毒品危害防制條例
【裁判全文】
臺灣板橋地方法院刑事判決               98年度易字第316號
公  訴  人  臺灣板橋地方法院檢察署檢察官
被      告  甲○○
                    （另案於臺灣臺北看守所羈押中）
上列被告因違反毒品危害防制條例案件，經檢察官提起公訴（98
年度毒偵緝字第1 號、98年度毒偵字第28號），被告於本院審理
時就被訴事實均為有罪之陳述，經詢問當事人意見，本院裁定改
依簡式審判程序審理，判決如下：
    主  文
甲○○施用第二級毒品，處有期徒刑伍月。又施用第二級毒品，
處有期徒刑伍月。應執行有期徒刑玖月。
    事  實
一、甲○○曾於民國87年間因施用毒品案件，經臺灣士林地方法
    院裁定送觀察、勒戒後，認無繼續施用毒品之傾向，於87年
    11月2 日執行完畢釋放。復於90年間因施用毒品案件，由臺
    灣板橋地方法院檢察署檢察官提起公訴，經本院於96年12月
    24日以96年度簡字第8398號判處有期徒刑5 月，97年2 月20
    日確定（未構成累犯）。詎仍不知悔改，分別基於施用第二
    級毒品甲基安非他命（起訴書誤載為安非他命，業經公訴人
    於本院審理時當庭更正，以下同）之犯意，先於95年7 月7
    日3 時27分許回溯96小時內之某時（不含警力拘束期間），
    在臺北縣永和市某電動玩具店廁所內，以置於吸食器中燒烤
    吸食煙霧之方式，施用第二級毒品甲基安非他命1 次；再於
    96年11月2 日13時20分許回溯96小時內之某時（不含警力拘
    束期間），在上址以相同方式施用甲基安非他命1 次。嗣於
    95年7 月7 日1 時許，因另案遭通緝在臺北縣中和市○○路
    647 號前為警逮捕，經警採尿送驗結果，呈甲基安非他命陽
    性反應而查獲；復於96年11月1 日17時30分許，因另涉犯槍
    砲案件在基隆市○○路24號前為警逮捕，經警採尿送驗結果
    ，亦呈甲基安非他命陽性反應而查獲。
二、案經臺北縣政府警察局海山分局報請及基隆市警察局第一分
    局報告臺灣基隆地方法院檢察署呈請臺灣高等法院檢察署核
    轉臺灣板橋地方法院檢察署檢察官偵查起訴。
    理  由
一、按本件被告甲○○所犯係死刑、無期徒刑、最輕本刑為3 年
    以上有期徒刑以外之罪，其於本院審理時就前揭被訴事實均
    為有罪之陳述，經本院告知簡式審判程序之旨，並聽取其與
    公訴人之意見後，認無不得或不宜改依簡式審判程序進行之
    情形，爰依刑事訴訟法第273 條之1 第1 項規定，裁定本件
    改依簡式審判程序審理，合先敘明。
二、上揭事實，業據被告於本院審理時坦承不諱，且被告於上開
    時、地2 度經警逮捕後所採集之尿液，經分別送請台灣檢驗
    科技股份有限公司、台灣尖端先進生技醫藥股份有限公司檢
    驗之結果，均呈甲基安非他命之陽性反應，有各該公司之濫
    用藥物檢驗報告、臺北縣政府警察局海山分局偵辦毒品危害
    防制條例案被移送者姓名及代碼對照表、基隆市警察局第一
    分局偵辦毒品案件尿液檢體對照表各1 份附卷可憑，足認被
    告之自白與事實相符，本件事證明確，被告犯行洵堪認定。
三、按甲基安非他命為毒品危害防制條例第2 條第2 項第2 款所
    稱之第二級毒品，不得施用、持有。次按，犯毒品危害防制
    條例第10條施用第一、二級毒品之罪者，檢察官應聲請法院
    裁定，令被告入勒戒處所觀察、勒戒，經觀察、勒戒後，檢
    察官依據勒戒處所之陳報，認受觀察、勒戒人無繼續施用毒
    品傾向者，應即釋放，並為不起訴之處分；認受觀察、勒戒
    人有繼續施用毒品之傾向者，檢察官應聲請法院裁定令入戒
    治處所強制戒治，其期間為6 個月以上，至無繼續強制戒治
    之必要為止，但最長不得逾1 年，強制戒治期滿，應即釋放
    ，由檢察官為不起訴之處分。觀察、勒戒或強制戒治執行完
    畢釋放後，5 年內再犯第10條之罪者，應依一般刑事訴訟程
    序予以起訴論罪科刑，此觀諸毒品危害防制條例第20條第1
    項、第2 項、第23條第1 項、第2 項規定自明。而被告若於
    5 年內已再犯，經依法追訴處罰，縱其第3 次（或第3 次以
    上）再度施用毒品之時間，在初犯經觀察、勒戒或強制戒治
    執行完畢釋放5 年以後，已不合於「5 年後再犯」之規定，
    且因已於「5 年內再犯」，顯見其再犯率甚高，原實施觀察
    、勒戒或強制戒治，已無法收其實效，即應依該條例第10條
    處罰（最高法院95年5 月9 日95年度第7 次刑事庭會議決議
    可資參照）。被告既有如犯罪事實欄所示觀察、勒戒及遭起
    訴後論罪科刑之前科，有臺灣高等法院被告前案紀錄表1 份
    在卷可考，本件施用毒品案件依前述規定自應予以起訴論罪
    科刑。是核被告所為，均係犯毒品危害防制條例第10條第2
    項施用第二級毒品罪。被告先後2 次持有第二級毒品之低度
    行為，應分別為施用第二級毒品之高度行為所吸收，不另論
    罪。被告前開2 次施用甲基安非他命之行為，犯意各別、犯
    行獨立，應分論併罰。爰審酌被告經觀察、勒戒後，仍未能
    戒絕毒癮，顯見其戒絕毒癮之意念非堅，惟念其於犯罪後坦
    承犯行，態度良好，且施用毒品行為，乃屬對自身健康之戕
    害行為，及其犯罪動機、目的、手段等一切情狀，分別量處
    如主文所示之刑，並定其應執行之刑，以資懲儆。被告犯本
    案第一次施用甲基安非他命犯行後因逃匿，經臺灣板橋地方
    法院檢察署於95年12月28日予以通緝，於96年11月1 日為警
    緝獲，並未自動歸案接受偵查，依中華民國96年罪犯減刑條
    例第5 條規定，該次犯行不得依該條例減刑，併予敘明。
據上論斷，應依刑事訴訟法第273 條之1 第1 項、第284 條之1
、第299 條第1 項前段，毒品危害防制條例第10條第2 項，刑法
第11條前段、第51條第5 款，判決如主文。
本案經檢察官黃明絹到庭執行職務。
中    華    民    國    98    年    4     月    24    日
                  刑事第十九庭  法  官  楊筑婷
上列正本證明與原本無異。
如不服本判決，應於判決送達後10日內敘明上訴理由，向本院提
出上訴狀 (應附繕本)，上訴於臺灣高等法院。其未敘述上訴理
由者，應於上訴期間屆滿後20日內向本院補提理由書「切勿逕送
上級法院」。
中    華    民    國    98    年    4     月    24    日
                                書記官  林怡君
附錄本判決之論罪法條：
毒品危害防制條例第10條
施用第一級毒品者，處6 月以上5 年以下有期徒刑。
施用第二級毒品者，處3 年以下有期徒刑。


司法院資訊處製作；財團法人民間司法改革基金會備份。
